【裁判字號】    92,婚,400
【裁判日期】    920514
【裁判案由】    
【裁判全文】
臺灣桃園地方法院民事裁定  九十二年度婚字第四○○號
    原      告  甲○○
?
    訴訟代理人  卓聖圍      律師
    被      告  乙○○      住.
右當事人間請求離婚事件，本院裁定如左：
    主      文
原告之訴駁回。
訴訟費用由原告負擔。
    理      由
一、本件原告主張兩造係夫妻，惟被告自民國八十年間即性情丕變，對原告終日冷漠
    相對，並於八十六年間藉在醫院擔任看護工作而拒絕與原告共同經營婚姻生活，
    且自八十九年起拒絕與原告同床共枕行房事，平日生活均須自我照顧，三餐飲食
    並須自理，原告雖結婚成家，但實質上卻孤苦零丁，毫無婚姻生活，精神已遭極
    大痛苦；又兩造曾因婚姻不和而協議離婚，惟因被告要求將現居不動產過戶，原
    告未允而無法達成，被告更拒絕與原告為婚姻生活之關照與慰籍；綜上所述，原
    告受受被告不堪同居之虐待情事，且被告以原告房屋作為婚姻照顧及行房事之交
    換條件，已違婚姻關係存在本質，是本件婚姻之信賴關係己崩潰，爰依民法第一
    千零五十二條第一項第三款及同條第二項規定，請求擇一判決離婚等語
二、按「本案經終局判決後將訴撤回者，不得復提起同一之訴。」；又「提起婚姻無
    效、撤銷婚姻或離婚之訴，因無理由被駁回者，受該判決之原告，不得援以前依
    訴之合併、變更或追加所得主張之事實，提起獨立之訴。」；另原告之訴，其起
    訴違背第二百五十三條、第二百六十三條第二項之規定，或其訴訟標的為確定判
    決之效力所及者，應裁定駁回其訴，民事訴訟法第二百六十三條第二項、第五百
    七十三條第一項及第二百四十九條第一項第七款分別定有明文，經查：
（一）關於原告依民法第一千零五十二條第二項規定，請求判決離婚部分：
      本件原告前於九十一年十一月十二日已就此項法律關係，對於被告提起離婚之
      訴（即九十一年度婚字第八五四號），經本院於九十二年四月二十二日以原告
      之訴為無理由，判決駁回在案後，原告於該判決確定前之九十二年五月一日具
      狀撤回上開訴訟等情，業據本院依職權調閱九十一年度婚字第八五四號離婚案
      卷後審認屬實，準此，原告於本院判決後撤回上開訴訟，復再度提起同一之訴
      ，揆諸上開法文，顯有未合。
（二）關於原告依民法第一千零五十二條第一項第三款規定，請求判決離婚部分：
      原告此部分之訴訟標的，雖非未於前訴訟程序中（即九十一年度婚字第八五四
      號離婚事件）主張，然觀諸原告所陳該當不堪同居虐待事由之情節，其發生時
      期，係在本院前揭九十一年度婚字第八五四號離婚事件於九十一年四月十五日
      為言詞辯論程序終結之前，參諸前開民事訴訟法第五百七十三條第一項規定，
      原告應於前揭訴訟程序以訴之變更或追加方式而為主張，詎其不為，反於該案
      件因無理由受敗訴判決後，始獨立提起本件之訴，原告此部分之訴，亦屬不合
      法。
綜上所述，本件原告依民法第一千零五十二條第一項第三款及同條第二項規定，請求
擇一判決離婚之訴，均不合法，應予駁回。
四、依民事訴訟法第二百四十九條第一項第七款、第九十五條、第七十八條，裁定如
    主文。
中      華      民      國    九十二    年      五      月     十四     日
                                    臺灣桃園地方法院家事法庭
~B法      官  石有為
右為正本係照原本作成
如對本裁定抗告須於裁定送達後十日內向本院提出抗告狀
中      華      民      國    九十二    年      五      月     十四     日
~B法院書記官  陳美年


司法院資訊處製作；財團法人民間司法改革基金會備份。
